臺灣高等法院高雄分院刑事判決　　 96年度上更(一)字第236號
上　訴　人
即　被　告　丙○○
選任辯護人　陳仁豪　　律師
上列上訴人因違反毒品危害防制條例案件，不服臺灣高雄地方法
院95年度訴字第1199號中華民國95年8 月23日第一審判決（起訴
案號：臺灣高雄地方法院檢察署95年度偵字第2734號），提起上
訴，判決後經最高法院發回更審，本院判決如下：
     主  文
原判決撤銷。
丙○○連續販賣第二級毒品，處有期徒刑捌年。
販賣第二級毒品所得之財物新臺幣壹萬貳仟元沒收，如全部或一
部不能沒收時，以其財產抵償之；GPLUS 牌G903型（序號000000
00000000 號）行動電話（不含SIM 卡）壹具，沒收之。
     事  實
一、丙○○明知甲基安非他命，業經公告列為毒品危害防制條例
    所管制之第二級毒品，不得販賣、持有，竟基於販賣第二級
    毒品甲基安非他命營利之概括犯意，先以其所使用之門號00
    00000000號行動電話（申請人為其女友顏杏娟）與甲○○所
    使用之門號0000000000號行動電話聯絡買賣甲基安非他命之
    時間、地點、交易金額等事宜，分別於民國（以下同）94年
    10月下旬某日凌晨0 時許、同年11月中旬凌晨0 時許及同年
    12月13日晚上10時許，陸續在高雄市○○○路「小北百貨」
    附近，每次以新台幣（下同）4 千元之代價出售甲基安非他
    命各1 包予甲○○。嗣為警於95年1 月10日晚上6 時50分許
    ，在高雄市前鎮區○○○路「三多大飯店」停車場內查獲，
    並扣得丙○○所有供聯絡販賣甲基安非他命之GPLUS 牌G903
    型（序號00000000000000號）行動電話1 支（不含SIM 卡）
    ，及於甲○○手提塑膠袋內扣得與販賣無關而欲吸食用之甲
    基安非他命1 包（驗後淨重0.18公克）、殘留甲基安非他命
    之玻璃球吸食器、夾鏈袋及殘留海洛因之夾鏈袋，及丙○○
    所有與本案無關連性之SAMSUNG 牌（序號000000000000000
    號）、NOKIA 牌6610型（序號000000000000000 號）、SIEM
    ENS 牌SL55型（序號000000000000000 號）行動電話各1 支
    等物。
二、案經高雄市政府警察局苓雅分局移送臺灣高雄地方法院檢察
    署檢察官偵查起訴。
     理  由
壹、證據能力部分：
一、上訴人抗辯證人甲○○於警詢之陳述是遭警察利誘，是警員
    告訴上開二位證人如指證上訴人販賣，則證人吸食部分沒事
    不移送，另證人前往看守所會見上訴人時曾向上訴人說其於
    警詢陳述是警察教證人講的，故上開證人於警詢所述均不實
    在云云。惟查：
（一）證人甲○○於本院上訴審理時證述：我去看守所看被告時
      ，有跟被告說在警局筆錄是警察教我們講的，至於那些內
      容是警察教我們講的已不記得等語。惟經本院上訴審提示
      證人甲○○警詢筆錄第3 頁第3 行以下至第15行之陳述【
      （問：妳曾經向丙○○購買過幾次毒品？）答：大約三次
      ，第一次於94年10月下旬凌晨0 時許、第二次94年11月中
      旬凌晨0 時、第三次於94年12月10日晚上10時許，在高雄
      市○○○路「小北百貨」附近，每次以4 千元之代價購買
      一包安非他命。我都是以我的手機0000000000號打行動電
      話0000000000號先向丙○○詢問身上是否有安非他命，他
      就向我說有，我就向他說等一下再打給你，然後我就先問
      我朋友看要拿多少錢的毒品，然後我再打電話給丙○○並
      向他說要向他購買安非他命，然後丙○○就約我在一個地
      方交易毒品】，證人甲○○固證述上開內容是警察教我講
      的，警察教我這樣講一講就沒事可以回家，至於在警局所
      講的三次時間及地點都是實在，僅內容有部分出入，即買
      的部分，警訊筆錄是寫我向被告購買，但實際上是我請被
      告幫我買，是被告先出錢幫我們拿，他拿毒品給我時，我
      再給錢，我當時在台南上班，從台南打手機給被告，我回
      高雄時被告就拿毒品給我，前後三次，每次4 千元，每次
      給我一包。並證稱：警察並不是與我妹妹乙○○交換條件
      ，對於偵查中陳述警詢筆錄有看過，警局所述都是實在，
      警察沒有逼供等情無意見，我因本案有被裁定觀察勒戒等
      語（見本院上訴卷第82-89 頁）。由證人甲○○上開證詞
      及其確因本案經觀察勒戒等情觀之，並無所謂遭警察利誘
      情事。
（三）又經本院上訴審於96年5 月15日審理時當庭勘驗證人甲○○95年1 月10日警詢筆錄錄音帶，其中有關警訊第3 頁第
      3 行至第15行部分之譯文大略：「警員問：我問你，你曾
      經向丙○○購買過幾次毒品？這讓你自己講？時間你自己
      算？這樣好不好？大概幾次、大約幾次？你記起來的？」
      ，甲○○回答則與上開警詢筆錄內容相同一情（見本院上
      訴卷第128 頁）。其中亦未發現員警有何脅迫或利誘證人
      之情事。
    綜上所述，證人甲○○於警詢之陳述應是在其自由意志下所
    為，且與事實相符，應可採為認定事實之證據，上訴人前詞
    所辯尚無可信。
二、按被告以外之人，於審判外之言詞或書面陳述，除法律有規
    定者外，不得作為證據；又被告以外之人（包括證人、鑑定
    人、告訴人、被害人及共同被告等）於檢察事務官、司法警
    察官或司法警察調查中所為之陳述，與審判中不符時，其先
    前之陳述具有較可信之特別情況，且為證明犯罪事實存否所
    必要者，得為證據，刑事訴訟法第159 條第1 項、第159 條
    之2 分別定有明文。是被告以外之人於司法警察（官）調查
    中所為之陳述，依刑事訴訟法第159 條第1 項規定，係屬傳
    聞證據，原則上無證據能力，惟如該陳述與審判中不符時，
    其先前之陳述具有較可信之特別情況，且為證明犯罪事實存
    否所必要者，依同法第159 條之2 規定（即刑事訴訟法第
    159 條第1 項所指之「除法律有規定者外」），始例外認為
    有證據能力；如該陳述與審判中相符時，因該陳述並不符合
    刑事訴訟法第159 條之2 有關傳聞例外之規定，故不得作為
    認定本案犯罪事實有無之證據，此時，當以證人於審判中之
    陳述作為證據。另所謂「前後陳述不符」之要件，應就前後
    階段之陳述進行整體判斷，以決定其間是否具有實質性差異
    ，惟無須針對全部陳述作比較，陳述之一部分有不符，亦屬
    之。又「證明犯罪事實之存否所必要」，即使用證據之必要
    性，係指因無法再從同陳述者取得證言，而有利用原陳述之
    必要性，只要認為該陳述是屬於與犯罪事實存否相關之事實
    ，並為證明該事實在實質上之必要性即可。而「具有可信之
    特別情況」，係指依陳述時之外部客觀情況而言，足以令人
    相信該陳述是虛偽之危險性不高，必須綜合該陳述是否未受
    到外力影響；陳述人之觀察、記憶、表達是否正確及有無偽
    證之各項因素，而為判斷。經查：
（一）證人乙○○、沈信宏警詢之陳述與原審及本院上訴審審判
      中相符，依前開說明，應以其審判中所述作為證據，其警
      詢所述應無證據能力。
（二）證人甲○○於警詢證稱向上訴人購買甲基安非他命3 次，
      然於原審審理時證稱係2 次，先後證述雖有不符，然人之
      記憶，本有可能因時間經過而對於歷史事實有部分遺漏，
      本院審酌證人甲○○於警詢之證述，過程並未受有威脅、
      利誘等不法情事，又其當時之記憶應較其於法院審理時為
      佳，認具有特別可信之情況，且其證述係證明上訴人販賣
      毒品所必要者，應得作為本案證據。
（三）證人甲○○於檢察官偵查中證稱向上訴人購買甲基安非他
      命3 次，因偵查中其基於證人地位在檢察官前所為之證述
      經合法具結，檢察官在偵查時一般不認有不法取供之情形
      ，又無顯不可信之情況，甲○○於偵查中之證言，自有證
      據能力。
貳、實體部分：
一、訊之上訴人丙○○矢口否認有何販賣第二級毒品犯行，辯稱
    ：我有與甲○○一起吸食甲基安非他命，但未曾販賣甲基安
    非他命予甲○○，門號0000000000號（原判決誤載為000000
    0000號）之行動電話，並非我所有，甲○○不可能透過此門
    號與我聯繫買賣甲基安非他命事宜，在查獲前4 、5 日我與
    甲○○發生口角，且動手毆打甲○○，甲○○可能因此而誣
    陷我云云。惟查：
（一）證人甲○○以其所使用之門號0000000000號行動電話與上
      訴人丙○○所使用之門號0000000000號行動電話聯絡買賣
      甲基安非他命事宜，嗣先後於94年10月下旬某日凌晨0 時
      許、同年11月中旬凌晨0 時許及同年12月13日晚上10時許
      ，在高雄市○○○路「小北百貨」附近，每次以4 千元代
      價，由上訴人丙○○出售甲基安非他命1 包予甲○○之事
      實，業據證人甲○○於警詢時證述明確（見警卷第12至14
      頁），證人甲○○於偵查中仍具結陳稱：有向他買過3 次
      ，第1 次是在九如一路小北百貨附近以4 千元向他買安非
      他命1 小包，第2 次是在11月份，地點相同，跟他買4 千
      元安非他命1 小包，第3 次是在上個月，12月大約10日，
      也是向他買4 千元安非他命等語（見95年1 月11日偵查筆
      錄），原審審理時證人甲○○仍為有向上訴人丙○○購買
      安非他命之陳述（見95年8 月3 日原審審判筆錄），證人
      甲○○擔負偽證之責具結陳述，衡情證人甲○○應無誣陷
      上訴人丙○○之理，其所述自堪採信。又證人乙○○於原
      審審理時亦證稱：「時間、地點我忘記了，我只記得是94
      年，我們去九如路的小北百貨外面，被告拿了1 包東西給
      我姐姐，我姐姐就拿錢給他，我問我姐姐那是什麼東西，
      我姐姐說是安非他命」「（問：你能否確定當天拿那包東
      西給你姐姐的就是被告？）答：是」「（問：你姐姐給他
      多少錢？）答：幾千元，應該是4 千元」等語（見95年8
      月3 日原審審判筆錄，即原審卷185 、186 頁）。該證人
      乙○○於本院上訴審審理時仍陳稱：「有一次陪我姐姐去
      找被告時，才知道那是安非他命」「（問：妳是如何知道
      那就是安非他命？）答：我姐姐告訴我的」等語（見96年
      1 月16日本院上訴審審判筆錄）。證人乙○○為上訴人女
      友甲○○之胞妹，倘非事實，自無甘冒偽證之罪責而誣陷
      上訴人，是其前開審理時所證亦堪可採信。又上訴人前雖
      聲請調查乙○○前述所證者，究屬何次之交易，惟證人乙○○於本院本審審理時傳拘不到，有退回之傳拘票可憑（
      見高雄市政府警察局鹽埕分局96年11月6 日函退之拘票）
      ，因證人乙○○於原審審理時已陳稱：時間、地點我忘記
      了，我只記得是94年，我們去九如路的小北百貨外面，被
      告拿了1 包東西給我姐姐，我姐姐就拿錢給他，我問我姐
      姐那是什麼東西，我姐姐說是安非他命，姐姐給他4 千元
      等語，是證人乙○○雖不能記憶所目睹交易之詳細時間，
      但其所稱有見過姐姐甲○○以4 千元向上訴人丙○○買1
      包安非他命則一，是乙○○雖不能記憶所目睹交易之詳細
      時間，但此是日久時間之記憶已淡所致，仍不能為上訴人
      丙○○有利之證明。
（二）另證人沈信宏於原審亦證稱：門號0000000000號（原判決
      誤載為0000000000號）行動電話，係被告持有使用等語（
      見原審卷第127 頁），且由上開門號之通聯紀錄顯示，該
      門號於94年12月間曾搭配序號為00000000000000號之行動
      電話使用，正與扣案上訴人丙○○所有之GPLUS 牌G903型
      行動電話序號（0000000000000 號，按最後一碼6 為檢查
      碼，並非序號）相符，又上開門號0000000000號行動電話
      之申請人為顏杏娟，啟用日為93年9 月29日迄今等情，有
      和信電信股份有限公司雙向通聯資料在卷可參（見原審卷
      第47-48 頁）。而證人顏杏娟為上訴人丙○○之同居女友
      ，自94年10月至94年12月間同住一起，亦據證人顏杏娟於
      本院上訴審證述屬實（見本院上訴卷第69頁），又本院本
      審審理時上訴人丙○○亦坦承：「（問：是否以顏杏娟的
      行動電話打給甲○○？）答：是的，我的是易付卡，裡面
      沒有餘額時，會以顏杏娟的晶片裝到我的手機打給甲○○
      ，有時候顏杏娟也會以她的行動電話打給甲○○來查我的
      勤」等語（見96年11月5 日本院審判筆錄），可見上訴人
      丙○○使用他人的電話與甲○○通聯，也益見證人甲○○
      所證其以0000000000號行動電話與上訴人丙○○所使用之
      門號0000000000號行動電話聯絡買賣甲基安非他命事宜等
      情，應非子虛。
（三）雖0000000000號行動電話門號非上訴人丙○○名義所申請
      承租使用，然行動電話通訊業者，並未硬性規定使用者與
      申請者必須為同一人，是縱行動電話申請者並非上訴人丙○○，亦難以此認定該門號之行動電話並非上訴人所使用
      ，且扣案上訴人丙○○所有之GPLUS 牌G903型行動電話，
      曾搭配上開門號使用，已如前述，是租用名義人雖非上訴
      人，仍難為有利於上訴人丙○○之認定。又證人甲○○前
      所稱向上訴人丙○○買安非他命之時間分別是：94年10月
      下旬某日凌晨0 時許、同年11月中旬凌晨0 時許及同年12
      月10日晚上10時許，惟和信電訊股份有限公司於95年5 月
      30日函覆原審所附之0000000000號行動電話之雙向通聯記
      錄只有94年12月間起之通聯紀錄（電話通聯記錄一般只保
      存半年），已無94年年10月、11月之通聯記錄，惟證人甲○○就其於94年10月下旬某日凌晨0 時許、同年11月中旬
      凌晨0 時許，曾向上訴人丙○○購買安非他命前已數次指
      訴歷歷，參以證人乙○○亦稱曾見姐姐甲○○以4 千元買
      安非他命，已如前述，則證人甲○○所述曾於94年10月下
      旬某日凌晨0 時許、同年11月中旬凌晨0 時許，曾向上訴
      人丙○○購買安非他命，應屬非虛而堪信；又依卷附之00
      00000000號行動電話之94年12月間起之通聯紀錄，有顯12
      月8 日、9 日、13日，確實有行動電話門號0000000000、
      0000000000號行動電話通聯之紀錄，有上開通聯紀錄在卷
      可憑（見原審卷第48、50、51、63頁），因8 日之該二電
      話通聯時間為凌晨1 時25分、19時33分、22時47分，9 日
      之該二電話通聯時間為凌晨1 時13分、凌晨1 時27分、凌
      晨3 時17分，13日之該二電話通聯時間為21時43分，而證
      人甲○○前所稱於94年12月間向上訴人丙○○買安非他命
      之時間是：94年12月10日晚上10時許，前開94年12月8日
      、9 日、13日之該二電話通聯時間，符合晚上10時許購買
      者，唯有94年12月13日之21時43分通聯才符合，其餘時間
      均不符合，是證人甲○○前所稱於94年12月間向上訴人丙○○購買安非他命之正確時間應是94年12月13日晚上10
      時許，而非94年12月10日晚上10時許，偵查中證人甲○○
      亦稱是94年12月大約10日左右（見偵查卷第14頁），是甲○○前所稱94年12月10日晚上10時許購買，應是日久記憶
      錯誤所致，而上訴人丙○○與甲○○在94年12月10日8 、
      9 日、13日有通聯，有行動電話門號0000000000、
      00000000 00 號行動電話通聯紀錄在卷可憑（見原審卷第
      48至63頁），尚不能排除上訴人丙○○與甲○○係事前以
      電話方式聯繫交易毒品事宜之可能，上開通聯紀錄仍不得
      作為有利於上訴人丙○○之認定。
（四）又辯護人另辯以：證人甲○○係請被告幫忙調貨，並非直
      接向被告購買，被告並無營利之意圖等語為之辯護，證人
      甲○○於本院上訴審理時亦附和上詞，改證稱：實際上我
      是請他幫我買，意思是我沒有直接向被告買等語（見本院
      上訴卷第82-83 頁）。然證人甲○○於原審審理時係證稱
      ：我幫朋友向被告買毒品，因知悉被告曾經施用毒品，於
      是託被告去調貨等語，有告訴被告是朋友要買的（見原審
      卷第177 至178 頁）；甲○○於本院上訴審則證述：是被
      告先出錢幫我們拿，他拿毒品給我時，我再給錢，我當時
      在台南上班，從台南打手機給被告，我回高雄時被告就拿
      毒品給我，前後三次，每次4 千元，每次給我一包等語（
      見本院上訴卷第82-87 頁）。審究證人甲○○於原審證詞
      之真意係代朋友購買，對象亦係向上訴人丙○○購買無誤
      ，至於上訴人丙○○毒品來源如何，應非甲○○與上訴人
      丙○○交易時所關心聞問，自難跳躍認定本件上訴人丙○○僅係代甲○○向不知名之上游購買毒品，而為有利上訴
      人丙○○之認定，是證人甲○○於本院上訴審所述，應是
      事後迴護之詞。又販賣毒品為政府嚴予查緝之違法行為，
      況甲基安非他命可任意分裝或增減其份量，而每次買賣之
      價量，亦隨時可隨雙方關係之深淺、當時之資力、需求程
      度及對行情之認知等因素，機動的調整，因之販賣之利得
      ，除經坦承犯行，或帳冊價量均臻明確外，委難查得實情
      。是縱未確切查得販賣賺取之實際差價，但除別有事證，
      足認係按同一價格轉讓，確未牟利之情形外，尚難執此認
      非法販賣之事證有所不足，致飾詞否認者反得逞僥倖，而
      失情理之平；且甲基安非他命之價格昂貴，取得不易，每
      次轉手均會增加被查緝之風險，凡為販賣之不法勾當者，
      苟無利可圖，應無甘冒被查緝法辦危險之可能，其有牟利
      之意圖應至為明灼。
（五）又證人甲○○被查時經警採其尿液檢驗，其尿液確有安非
      他命陽性反應，此有高雄市立凱旋醫院95年1 月24日編號
      A00000000 號濫用藥物檢驗報告可憑（見本院上訴卷第45
      頁），足證該證人甲○○確有施用安非他命之事實，則其
      陳述向上訴人丙○○所購買者係安非他命，應屬可信。
    綜上所述，因證人乙○○於原審及本院上訴審理時均證稱有
    見過其姊甲○○向上訴人丙○○購買安非他命，證人甲○○
    先前於警訊所稱有向上訴人購買安非他命3 次，並有通聯記
    錄可憑，足證上訴人丙○○確有每次以4 千元之代價販賣甲
    基安非他命予甲○○之情事，事證明確，上訴人丙○○所辯
    係卸責之詞，不足採信，其犯行已堪認定。
二、按甲基安非他命為毒品危害防制條例第2 條第2 項第2 款所
    規定之第二級毒品，故不得販賣、持有。上訴人販賣第二級
    毒品，核係犯同條例第4 條第2 項之販賣第二級毒品罪。上
    訴人丙○○販賣前後之持有第二級毒品之低度行為，為其販
    賣第二級毒品之高度行為所吸收，不另論其持有毒品罪。上
    訴人丙○○先後3 次販賣第二級毒品之犯行，時間緊接，方
    法相同，且所犯為構成要件相同之罪，顯係基於概括之犯意
    反覆為之，應依修正前刑法第56條之規定論以連續犯，並加
    重其刑，惟因法定刑無期徒刑依法不得加重，僅就法定刑有
    期徒刑及罰金刑部分加重其刑。
三、查上訴人丙○○行為後，刑法於94年2 月2 日經總統令修正
    公布，於95年7 月1 日施行，而行為後法律有變更者，適用
    行為時之法律。但行為後之法律有利於行為人者，適用最有
    利於行為人之法律，刑法第2 條第1 項定有明文。而有關新
    舊法之比較，應就罪刑有關之而比較新舊法時應就罪刑有關
    之共犯、未遂犯、想像競合犯、牽連犯、連續犯、結合犯，
    以及累犯加重、自首減輕暨其他法定加減原因（如身分加減
    ）與加減例等一切情形，綜其全部罪刑之結果而為比較（最
    高法院95年5 月23日刑事庭第8 次會議決議參照）。經查：
（一）連續犯部分：上訴人丙○○行為後，刑法第56條連續犯之
      規定，業於94年1 月7 日修正公布刪除，並於95年7 月1
      日施行，則被告之犯行，因行為後新法業已刪除連續犯之
      規定，此刪除雖非犯罪構成要件之變更，但刪除連續犯，
      變成一販賣行為一罪一罰，其處罰較重，顯已影響行為人
      刑罰之法律效果，自屬法律有變更，依新法第2 條第1 項
      規定，比較新、舊法結果，仍應適用較有利於上訴人丙○○之行為時法律即舊法論以連續犯。
（二）罰金刑部分：上訴人丙○○行為後，刑法第33條第5 款業
      於95年7 月1 日公布施行規定：「罰金：新臺幣1 千元以
      上，以百元計算之」，與修正前刑法同條款規定「罰金：
      1 元以上」不同。比較新舊法結果，以舊法較有利於行為
      人，揆諸上開準據法，本案關於毒品危害防制條例第4 條
      第2 項（原判決載為刑法第185 條之3 ，顯屬誤載）法定
      刑得併科罰金部分，自應適用行為時之法律即修正前刑法
      第33條第5 款規定決定其罰金部分之法定刑。
四、原審予以論科，固非無見，惟查：本件證人甲○○所稱於94
    年12月間晚上10時許向上訴人丙○○購買安非他命，而依通
    聯記錄94年12月間晚上10時許向上訴人丙○○購買安非他命
    之通聯時間，唯有94年12月13日之21時43分通聯才符合，其
    餘時間均不符合，是證人甲○○前所稱於94年12月間向上訴
    人丙○○購買安非他命之正確時間應是94年12月13日晚上10
    時許，而非94年12月10日晚上10時許（10日並無通聯），原
    審認上訴人丙○○第3 次販賣安非他命之時間是94年12月10
    日晚上10時許，尚有違誤，上訴人丙○○上訴否認販賣安非
    他命，雖無理由，惟原判決既有可議，自應予撤銷改判。審
    酌上訴人丙○○為謀不法利益，而連續販賣毒品，戕害他人
    身體及心理之健康甚鉅，其販賣毒品次數不多，所得利益不
    高等一切情狀，爰仍依原判量處有期徒刑8 年。又上訴人丙○○販賣3 次毒品之代價每次為4 千元，總計前述販賣第二
    級毒品所得財物為現金1 萬2 千元，應依毒品危害防制條例
    第19條第1 項之規定諭知沒收，如全部或一部不能沒收時，
    以其財產抵償之；另扣案之GPLUS- G903 牌行動電話（序號
    為00000000000000），為上訴人丙○○所有，業據上訴人丙○○於警詢供述明確（見警卷第3 頁），上開行動電話亦為
    供上訴人販賣毒品聯繫之用，自應依毒品危害防制條例第19
    條第1 項，併予宣告沒收。至該行動電話內含之SIM 卡1 張
    ，因號碼不詳，尚難查得即係上開0000000000號行動電話之
    門號（且申請人為顏杏娟，並非上訴人丙○○），又據卷附
    之通聯紀錄，該門號自94年12月24日起即換搭配序號為0000
    0000000000號之行動電話，是以扣案之GPLUS-G903號牌行動
    電話內之SIM 卡1 張尚難認與本案有關，爰不為沒收之諭知
    ；又另扣案甲基安非他命1 包（驗後淨重0.18公克）、殘留
    甲基安非他命之玻璃球吸食器、夾鏈袋及殘留海洛因之夾鏈
    袋等物，被告否認為其所有，且查獲時係證人甲○○占有中
    ，又上開扣案甲基安非他命數量甚微，上訴人丙○○亦有施
    用二級毒品犯行，有臺灣高等法院被告前案紀錄表在卷可稽
    ，尚難認上開扣案物品與本件販賣二級毒品犯行有直接關聯
    ，亦不依毒品危害防制條例第18條第1 項之規定併予宣告沒
    收銷燬。又扣案SAMSUNG 牌（序號000000000000000 號）、
    NOKIA 牌6610型（序號000000000000000 號）、SIEMENS 牌
    SL55型（序號000000000000000 號）行動電話各1 具，雖為
    上訴人丙○○所有，然查無證據證明與本件販賣二級毒品犯
    行有關，亦不另為沒收之諭知，附此敘明。
據上論結，應依刑事訴訟法第369 條第1 項前段、第364 條、第
299 條第1 項前段，毒品危害防制條例第4 條第2 項、第19條第
1 項，刑法第2 條第1 項前段、第11條、修正前刑法第56條，判
決如主文。
本案經檢察官許月雲到庭執行職務。
中　　華　　民　　國　　96　　年　　11　　月　　19　　日
                　　　刑事第六庭  審判長法  官  王憲義
                             　　    　 法  官  邱永貴
                             　    　　 法  官  張盛喜
以上正本證明與原本無異。
如不服本判決應於收受本判決後10日內向本院提出上訴書狀，其
未敘述上訴理由者，並得於提起上訴後10日內向本院補提理由書
狀（均須按他造當事人之人數附繕本）「切勿逕送上級法院」。
中　　華　　民　　國　　96　　年　　11　　月　　19　　日
                         　　　         書記官  林明威
附錄本件判決論罪科刑法條：
毒品危害防制條例第4條第2項：
製造、運輸、販賣第二級毒品者，處無期徒刑或7 年以上有期徒
刑，得併科新臺幣7 百萬元以下罰金。
